【裁判字號】    99,訴,2831
【裁判日期】    991111
【裁判案由】    毒品危害防制條例
【裁判全文】
臺灣臺中地方法院刑事判決              99年度訴字第2831號
公  訴  人  臺灣臺中地方法院檢察署檢察官
被      告  乙○○
上列被告因毒品危害防制條例案件，經檢察官提起公訴（99年度
毒偵字第3201號），被告於準備程序中就被訴事實為有罪之陳述
，本院於聽取當事人之意見後，合議庭裁定以簡式審判程序審理
，判決如下：
    主    文
乙○○施用第一級毒品，處有期徒刑陸月，如易科罰金，以新台
幣壹仟元折算壹日。又施用第二級毒品，處有期徒刑參月，如易
科罰金，以新台幣壹仟元折算壹日。應執行有期徒刑捌月，如易
科罰金，以新台幣壹仟元折算壹日。緩刑貳年，緩刑期中付保護
管束。
    事   實
一、乙○○曾於民國87年間因違反毒品危害防制條例案件，經臺
    灣臺中地方法院裁定送觀察勒戒，於87年12月8日因無繼續
    施用毒品傾向釋放，並由本署檢察官以87年度偵字第19728
    號為不起訴處分。又於5年內之88年間，因違反毒品危害防
    制條例案件，經臺灣臺中地方法院裁定送觀察勒戒，於88年
    6月7日因無繼續施用毒品傾向釋放，並由本署檢察官以88年
    度偵字第12406號為不起訴處分。詎仍不知悔改，復基於施
    用第一級毒品海洛因之犯意，於99年6月10日中午12時30分
    許，在臺中縣神岡鄉○○路69號住處，以將第一級毒品海洛
    因摻在香菸內點燃吸食之方式，施用第一級毒品海洛因1次
    。另基於施用第二級毒品甲基安非他命之犯意，於99年6月
    11日採尿前96小時內某時，在不詳地點，以將第二級毒品海
    洛因摻在香菸內點燃吸食之方式，施用甲基安非他命1次。
    嗣於99年6月11日上午7時20分許，為警持臺灣臺中地方法院
    核發之搜索票前往上址搜索，經乙○○同意採集其尿液送往
    詮昕科技股份有限公司檢驗，結果呈可待因、嗎啡、安非他
    命、甲基安非他命陽性反應，始悉上情。
二、案經臺中縣警察局報請臺灣臺中地方法院檢察署檢察官偵查
    起訴。
    理    由
一、訊據被告乙○○對於前揭施用第一級第二級毒品之犯行已坦
    承不諱，且被告為警查獲當日所採之尿液，經送詮昕科技股
    份有限公司檢驗，結果呈可待因、嗎啡、安非他命、甲基安
    非他命均呈陽性反應，此有該公司報告編號：00000000號尿
    液檢驗報告1紙在卷可憑。顯見被告於於99年6月10日中午12
    時30分許以將第一級毒品海洛因摻在香菸內點燃吸食之方式
    及99年6月11日採尿前96小時內某時，以將第二級毒品甲基
    安非他命摻在香菸內點燃吸食之方式，施用第一級毒品海洛
    因及第二級毒品甲基安非他命之犯行，堪予認定。
二、核被告所為，係犯毒品危害防制條例第10條第1 項施用第一
    級毒品罪嫌及同條例第10條第2項之施用第二級毒品罪。被
    告所犯施用第一級毒品及第二級毒品間，犯意各別，罪名不
    同，應予分論併罰。爰審酌被告前於民國87及88年間有施用
    毒品之紀錄，仍不能戒除毒癮，再犯本案施用第一級及第二
    級毒品之罪，顯見其自制力不佳；再者，被告施用毒品不但
    足以導致精神障礙、性格異常，甚至造成生命危險，戕害個
    人身心健康，對社會治安可能之危害程度非輕，並斟酌其於
    本院審理時終能坦承犯行，態度尚佳等一切情狀，量處如主
    文所示之刑，並諭知易科罰金之折算標準，以示儆懲。又被
    告前於84年間因麻醉藥品安非他命案經法院判處有期徒刑4
    月，於84年10月19日執行完畢後，五年以內未曾因故意犯罪
    受有期徒刑以上刑之宣告，有臺灣高等法院被告前案紀錄表
    在卷可按，因一時短於思慮，致再觸犯本案犯行，然因被告
    經行政院衛生署豐原醫院診斷患有菌血症併肺部細菌性栓塞
    ，健康情況堪慮此有行政院衛生署豐原醫院出具之診斷證明
    書一紙在卷可參，經此次偵審程序，應當能知所警惕、戒除
    毒癮而無再犯之虞，本院認為前開對其宣告之刑，以暫不執
    行為適當，爰併宣告緩刑二年，以啟自新。又被告前有施用
    毒品紀錄，顯見其守法觀念淡薄，本院認應由專業之觀護人
    輔導其品性，爰依刑法第93條第1項之規定，令其於緩刑期
    內付保護管束，遠離毒害，始符緩刑制度之良法美意。
三、慈濟功德會證嚴上人在靜思語中開示「一個人不怕錯，就怕
    不改過」、「一個人最大的成就，就是從失敗中站起來」、
    「改變自己是自救，影響別人是救人」、「做該做的事是智
    慧，做不該做的事是愚痴」、「因緣果報，要種善因，斷惡
    緣」、「有心就有福，有願就有力，願有多大，力就有多大
    」，被告乙○○年已38歲，要有生命的覺醒，用心好好體認
    上述開示，發好願交一些好朋友，斷絕與吸毒朋友來往，下
    定決心改過，遠離毒品禍害，重新做人，才有機會孝順父母
    ，並能為家人、為社會做些有貢獻的事，這樣才有服刑的真
    實價值。
據上論斷，應依刑事訴訟法第273條之1第1項、第299條第1項前
段，毒品危害防制條例第10條第1項、第2項、第18條第1項前段
，刑法第11條、第51條第5款、第74條第1項第2款、第93條第1項
，判決如主文。
本案經檢察官甲○○到庭執行職務。
中    華    民    國    99    年    11    月    11    日
                  刑事第六庭    法  官  郭德進
以上正本證明與原本無異。
如不服本判決應於收受判決後10日內向本院提出上訴書狀，並應
敘述具體理由；其未敘述上訴理由者，應於上訴期間屆滿後20日
內向本院補提理由書（均須按他造當事人之人數附繕本）「切勿
逕送上級法院」。
                                書記官  陳惠玲
中    華    民    國    99    年    11    月    11    日
附錄本案所犯法條全文
毒品危害防制條例第10條
施用第一級毒品者，處 6 月以上 5 年以下有期徒刑。
施用第二級毒品者，處 3 年以下有期徒刑。

司法院資訊處製作；財團法人民間司法改革基金會備份。
